【裁判字號】    97,抗,52
【裁判日期】    970812
【裁判案由】    本票裁定
【裁判全文】
臺灣新竹地方法院民事裁定                97年度抗字第52號
抗  告  人  合作金庫商業銀行股份有限公司
法定代理人  甲○○
代  理  人  乙○○
相  對  人  勤茂資通股份有限公司
                      統一編號.
兼 上 一人
法定代理人  丙○○
上列當事人間本票裁定事件，抗告人對於中華民國97年6月18日
本院97年度票字第438號裁定，提起抗告，本院裁定如下：
    主      文
原裁定關於駁回後開第二項之聲請部分廢棄。
上開廢棄部分，相對人共同簽發如附表編號２所示之本票，如附
表編號２所示之金額，及如附表編號２所示之利息，得為強制執
行。
抗告程序費用新台幣壹仟元由相對人連帶負擔。
    理      由
一、抗告人於原法院聲請意旨略以：
    抗告人執有相對人共同簽發如附表編號１、２所示之本票，
    均免除作成拒絕證書，然附表編號１所示本票到期後，經抗
    告人向相對人提示，相對人除利息繳付至民國97年3月29 日
    以外，餘尚積欠新台幣（下同）三億八千四百萬元及利息未
    付，而相對人就附表編號２所示本票自97年3月29日起即未
    依約繳付利息，依票據法第124條準用同法第65條第4項規定
    ，全部本票金額視為到期，尚欠金額為六億元及利息，為此
    提出本票二紙，聲請裁定准許強制執行等語。
二、抗告意旨略以：
    原審固准許就附表編號１所示本票之金額及利息為強制執行
    ，但卻以附表編號２所示本票之到期日尚未屆至，抗告人無
    從行使追索權，駁回抗告人該部分之聲請。然票據法第124
    條準用同法第65條第4項規定甚明，且附表編號２之本票約
    定按月計付利息，則相對人既然自97年3月29日起未按期支
    付利息時，本票金額視為到期，原審駁回抗告人該部分之聲
    請，尚有未洽，求予廢棄改判等語。
三、按執票人向本票發票人行使追索權時得聲請法院裁定後強制
    執行，票據法第123條定有明文。又匯票之利息經約定於匯
    票到期日前分期付款者，任何一期利息到期不獲付款時，全
    部匯票金額視為均已到期，亦為同法第65條第4項定有明文
    ，而前開規定於本票部分亦準用之，同法第124條亦有明文
    。本件抗告人主張執有相對人共同簽發如附表編號２所示之
    本票，上載「本件票據利息自發票日起依年息4.7747%按月
    支付‧‧本件票據免除作成拒絕證書」等語，業據其提出本
    票一紙在卷足憑，則雙方顯約定相對人於本票到期日屆至前
    之利息應按月（即按期）付息，應屬票據法第65條第4項之
    利息分期給付之情形，相對人既自97年3月29日起即未按月
    付息，依上開說明，附表編號２所示之本票金額應視為全部
    到期，抗告人據以提出本票聲請裁定准予強制執行，自為法
    之所許，原裁定駁回抗告人該部分之請求，容有未合，抗告
    意旨指摘原裁定不當，求予廢棄改判，自非無理，爰由本院
    予以廢棄並裁定如主文。
四、本件抗告為有理由，爰裁定如主文。
中    華    民    國    97    年    8     月    12    日
                  民事第一庭    審判長法  官  鄭政宗
                                      法  官  黃珮禎
                                      法  官  李珮瑜
正本係照原本作成。
如不服本裁定，應於送達後10日內向本院提出再抗告狀，並繳納
再抗告費新台幣1000元。再為抗告應以適用法規顯有錯誤為理由
，並經本院之許可，該許可以原裁定所涉及之法律見解具有原則
上之重要性者為限。
中    華    民    國    97    年    8     月    12    日
                                      書記官  朱苑禎
┌─────────────────────────────────────────────────────┐
│附表：                                                                                                    │
├──┬───────┬───────┬────────┬──────┬──────────┬───┬───┤
│編號│發   票   日  │票  面  金  額│得為強制執行金額│到  期  日  │利  息  起  算  日  │年利率│備 考 │
│    │              │（新  台  幣）│（新  台  幣）  │            │（至清償日止）      │（%） │      │
├──┼───────┼───────┼────────┼──────┼──────────┼───┼───┤
│001 │94年8月29日   │600,000,000元 │384,000,000元   │97年3月29日 │97年3月29日         │4.7747│      │
├──┼───────┼───────┼────────┼──────┼──────────┼───┼───┤
│002 │96年8月29日   │600,000,000元 │600,000,000元   │97年8月29日 │97年3月29日         │4.7747│      │
└──┴───────┴───────┴────────┴──────┴──────────┴───┴───┘


司法院資訊處製作；財團法人民間司法改革基金會備份。
